【裁判字號】    92,台上,4979
【裁判日期】    920910
【裁判案由】    偽造文書等罪
【裁判全文】
最高法院刑事判決                              九十二年度台上字第四九七九號
    上  訴  人  甲○○
右上訴人因偽造文書等罪案件，不服台灣高等法院高雄分院中華民國九十二年六月二
十四日第二審判決（九十二年度上訴字第五七五號，起訴案號：台灣高雄地方法院檢
察署九十一年度偵字第七六二五號），提起上訴，本院判決如左：
    主  文
上訴駁回。
    理  由
一行使偽造私文書部分：
按刑事訴訟法第三百七十七條規定，上訴於第三審法院，非以判決違背法令為理由，
不得為之。是提起第三審上訴，應以原判決違背法令為理由，係屬法定要件。如果上
訴理由狀並未依據卷內訴訟資料，具體指摘原判決不適用何種法則或如何適用不當，
或所指摘原判決違法情事，顯與法律規定得為第三審上訴理由之違法情形，不相適合
時，均應認其上訴為違背法律上之程式，予以駁回。本件原判決綜合調查證據之結果
，認上訴人甲○○連續並牽連犯有刑法第二百十六條第二百十條行使偽造私文書，足
以生損害於他人罪，及同法第三百三十九條第一項詐欺取財罪之事實，因而撤銷第一
審關於此部分之科刑判決，改判仍依連續犯及牽連犯關係，從一重之前罪處斷，量處
有期徒刑柒月，已詳認定犯罪事實之依據及憑以認定之理由，從形式上觀察，原判
決並無違背法令情形。又量刑輕重，係屬事實審法院得依職權自由裁量之事項，苟已
斟酌刑法第五十七條各款所列情狀而未逾法定刑度，不得遽指為違法。上訴人所犯從
一重處斷之行使偽造私文書罪，其法定本刑為五年以下有期徒刑，原判決審酌一切情
狀後，量處有期徒刑柒月，已屬從輕。至緩刑之宣告，除應具備刑法第七十四條所定
條件外，並須有可認為以暫不執行刑罰為適當之情形，始得為之，亦屬法院裁判時得
依職權自由裁量之事項，上訴人不得以原判決未諭知緩刑指為違背法令。再原判決既
未諭知緩刑，自毋庸說明不諭知緩刑之理由。此外，上訴意旨，徒憑己意，對原審職
權之適法行使及原判決理由已詳為論斷之事項，任意爭辯，顯與法定上訴第三審之形
式要件不符，其此部分之上訴違背法律上之程式，應予駁回。
二業務侵占部分：
按刑事訴訟法第三百七十六條所列各罪之案件，經第二審判決者，不得上訴於第三審
法院，觀諸該法條之規定自明。上訴人甲○○另被訴業務侵占部分，原判決係依刑法
第三百三十六條第二項論處罪刑。查該罪名係屬刑事訴訟法第三百七十六條第三款之
案件，既經第二審判決，自不得上訴於第三審法院，上訴人就此部分復提起上訴，顯
為法所不許，亦應予駁回。
據上論結，應依刑事訴訟法第三百九十五條前段，判決如主文。
中      華      民      國    九十二    年      九      月      十      日
                              最高法院刑事第五庭
                                  審判長法官  謝  家  鶴
                                        法官  洪  文  章
                                        法官  花  滿  堂
                                        法官  陳  世  淙
                                        法官  洪  佳  濱
      右正本證明與原本無異
                                              書  記  官
中      華      民      國    九十二    年      九      月    二十三    日


司法院資訊處製作；財團法人民間司法改革基金會備份。
